# 小额贷公司现金流问题

提问人：kuhvdw 时间：2017-03-11 00:06:14
小额贷公司放贷的款项，收回的本金及利息分别在现金流量表中的哪些项目下？

回答人：chenyiwei
参考商业银行报表格式，可填列在： 1 、贷款和垫款净增加额（以净额填列）； 2 、取得利息收入收到的现金。